# 求助陈版关于工程施工的成本归集问题

提问人：jianfei1302 时间：2020-11-14 17:21:00
求助陈版，工程施工前需要预缴的个税和增值税应该如何进行会计处理？是否需要通过应交税费核算？是否计入施工成本中？

回答人：chenyiwei
个人理解，工程施工前需要预缴的个税和增值税应单独核算，不计入工程成本。
如果根据当地税务机关规定，该项税款属于预缴性质，到完工后会根据实际税负进行清算，多退少补，则施工前预缴时可以作为一项其他流动资产（预缴税款）挂账，后续施工期间随着收入的确认和税款的实际结算相应转销该项资产的账面价值。
如果事实上与该工程的实际收入、盈利状况不挂钩，也不进行最后清算，类似于“带征”的性质，则在缴纳时直接计入损益，不确认为资产。